### 연속형 변수
```{r}
library(lessR)
library(tidyverse)
d= Read("Employee")
```
#### 연속형 변수 : 단일 연속형 변수
- 1) 히스토그램 : bin을 설정하고 빈에 속하는 빈도수를 구해서 빈도수를 막대 크기로 나타낸다.
- 히스토그램 / 누적 히스토그램 / 도수 다각형
```{r}
Histogram(Salary, bin_width = 10000)
```

```{r}
Histogram(Salary, cumulate = "both") #on-누적히스토그램, both-둘다 그린다.
```
```{r}
Plot(Salary, stat="count") #도수 다각형(frequency polygon)
```
- 2) 밀도 플롯 : 연속형 변수의 확률 밀도 함수를 그린다.
- 밀도 플롯/ 중첩 밀도 플롯(명목변수별 밀도 플롯)/ 러그 플롯(축을 따라 러그를 표시한다)
```{r}
Histogram(Salary, density = T, type="both", rug=T) #밀도곡선과 정규밀도 곡선을 함께 그린다.
```
```{r}
ttest(Salary~Gender) #명목변수별 밀도곡선을 중첩해서 비교한다. 통계분석과 시각화를 함께 구현한다.
```
- 3) 바이올린플롯/ 박스플롯/ 산점도 - VBS 플롯
- Facets
```{r}
Plot(Salary)
```

```{r}
Plot(Salary, by1=Gender)
```
#### 연속형 변수 : 2개 연속형 변수의 시각화 - 산점도가 기분
- 95% 신뢰구간을 나타내는 타원 표기
- 최소 제곱선 및 신뢰구간 표기
```{r}
Plot(Years, Salary, ellipse = c(0.68, 0.95))
```
```{r}
Plot(Years, Salary, fit="lm", fit_se = c(0.68,0.95))
```
- 이상치 탐지 : 마하라노비스 거리를 측정, out_cut=10% 가장큰 거리값을 갖는 10%를 표기한다. 
- 95% 신뢰구간을 벗어난 점 표기
- 이상치가 제거된 회귀선 표기(점선)
```{r}
Plot(Years, Salary, ellipse = 0.95, enhance = T)
```
- 3번째 변수의 매핑 : 두 연속변수가 제3의 변수(범주형)의 수준에 따라지는 정도를 보여준다.
```{r}
Plot(Years, Salary, by=Gender, fit="lm", fill=getColors(n=2, "blue","red"))
```
- 트렐리스 산점도 : by1 매개변수를 통해서 패널을 달리 그린다.(범주형 매핑)
```{r}
Plot(Years, Salary, by1=Gender, by=JobSat, n_row=1, fill=c("blue","red","green"))
```
- size 매개변수에 제3의 수치변수를 매핑할 수 있다.(연속형 매칭)
```{r}
Plot(Years, Salary, size = Pre, power=3)
```
- 동일 패널에 다중변수 시각화 : 여러 수치변수를 모을 필요가 없다.
```{r}
Plot(c(Pre,Post), Salary, fit="lm")
```
- 변수간의 상호 관계 파악하기
```{r}
Plot(c(Years, Salary, Pre), fit="lm")
```
- 대용량의 데이터의 산점도
```{r}
x= rnorm(5000)
y= rnorm(5000)

Plot(x,y)
ggplot(tibble(x,y), aes(x,y))+
  geom_bin2d()+
  #scale_fill_gradientn(colors= c("gray80","gray20"))+
  coord_fixed(ratio = 1)
```
```{r}
tibble(x,y)
```
















